# 城更旧改业务的前期成本费用支出的核算问题

提问人：刘小牛快跑 时间：2020-07-02 12:33:09
陈版主，您好，
由于城更旧改项目历时较长，且是否能得到政府批准成功立项存在不确定性，因此A地产公司和合作方B计划先共同推进该旧改项目落地，待项目可行性较高如列入城市更新计划后再设立项目公司。前期工作主要由A负责，A公司在项目公司成立前的工作包括方案策划、征集改造意愿、沟通协调拆迁安置方案、信息摸查、进行各类申报及办理相关开发建设手续，类似房地产企业的前期开发费用。待项目公司成立后，A公司把前期工作成果通过成本加成的方式转让给项目公司，退回B公司的资金。如果立项失败，则由A公司和B公司按约定比例承担亏损。
想向您请教在项目公司成立前，A发生的前期费用的会计处理。现在的想法是前期费用类比房地产开发企业的前期开发费用，在满足资本化时点前费用化，满足资本化时点后资本化，资本化时点定为项目有可行性分析报告，极大可能成立项目公司的时点。您看这样合适么？
另外有两个疑问，
1 、B公司会根据项目落地前的前期费用预算按比例先将资金打入A公司账户，A公司记其他应付款，如果立项失败，对于由B公司承担的损失是不是从其他应付款直接结转损益呢？
2 、在满足资本化时点前发生的费用，即使立项不成功，由B公司兜底的那部分也不存在回收风险，是否需要参照问题问题1-2-111-2-11（研发过程中收到合作研发单位支付超过研发成本支出的研发款项的处理），将BB公司承担部分冲减前期费用？
非常感谢

回答人：chenyiwei
你的理解基本合理。但对于“资本化时点定为项目有可行性分析报告，极大可能成立项目公司的时点”的具体判断建议谨慎。
你对收到B公司支付前期款项的处理基本合理。